en: Tuzemsky, Tuzemak, Tuzemsky rum
cs: Tuzemský, Tuzemák

en: Liqueurs
bg: Ликьор
ca: Licors
de: Liköre, Likör
es: Licores, Licor
fi: liköörit
fr: Liqueurs, liqueur
hr: Likeri
hu: Likőrök, Likőr
it: Liquori
ja: リキュール
lt: Likeris, Likeriai
nl: Likeuren
pl: Likiery, Likier
pt: Licores
ro: Lichior

en: Limoncello
xx: Limoncello
bg: Лимончело
hr: Limunčelo
hu: Limoncello
ja: リモンチェッロ
ko: 리몬첼로
lt: Limončelas
ru: Лимончелло
zh: 檸檬酒

en: German liqueurs, German liqueur
hu: Német likőrök

en: Italian liqueurs, Liqueurs from Italy
hu: Olasz likőrök

en: Portuguese liqueur, Liqueurs from Portugal
hu: Portugál likőrök

en: Herbal liqueur, Kräuterlikör
ca: Licor d'herbes
de: Kräuterschnäppse, Kräuterliköre, Kräuterschnaps, Kräuterlikör
es: Licor de hierbas
fr: Liqueur herbale
hr: Biljni liker
hu: Fűszeres likőr, Gyógynövénylikőr, Kräuterlikör
it: Liquori alle erbe
nl: Kruidenlikeur

en: Apple liqueur
ca: Licor de poma
es: Licor de manzana
hr: Liker od jabuke

en: Coffee liqueur
ca: Licor de cafè, Licor cafè
es: Licor de café, Licor café
hr: Liker od kave
hu: Kávélikőr, Kávés likőr

en: Croatian liqueur
hu: Horvát likőr

en: pelinkovac
hr: pelinkovac, Hrvatski pelinkovac

en: French liqueur, Liqueurs from France
hu: Francia likőr

fr: Génépi des Alpes
it: Genepì delle Alpi

en: Italian liqueur
hu: Olasz likőr

en: Spanish liqueur, Liqueurs from Spain
es: Licor español
fr: Liqueurs espagnoles
hr: Španjolski liker
hu: Spanyol likőr
it: Liquore spagnolo
nl: Spaanse Likeur

ca: Ratafia
es: Ratafia catalana

en: Raspberry liqueurs
fr: Crèmes de framboise

en: Blackcurrant liqueur
fr: Crèmes de cassis

en: French Crème de cassis
fr: Crèmes de cassis françaises

en: Bitter liqueurs
fr: Liqueurs bitter
hu: Keserűlikőrök, Keserűlikőr